# 请教一个租赁和一个外币报表折算的问题

提问人：pittjean 时间：2017-10-08 04:21:31
租赁问题： 融资租赁承租人的会计处理中，在确定折旧的残值时，如果有承租人或关联方提供担保余值的情况下，应当按照固定资产入账价值减去担保余值的净额计提折旧。准则讲解中对未确认融资费用摊销时也有提到，最终摊销完毕后，租赁应付款应减记至担保余值。请问这里的担保余值是承租人及相关联方提供的担保余值，还是包括非关联方（担保公司）提供担保余值？ 外币折算： 实质性构成对外净投资的外币货币性项目，应在合并报表中将母子公司账上确认的汇兑损益调整至其他综合收益。请问这部分其他综合收益何时转入至损益呢？此处的其他综合收益是外币报表折算差额吗？

回答人：chenyiwei
1 、都包含。 2 、是外币报表折算差额，需在日后丧失对该子公司控制权时才能重分类至损益。